【裁判字號】    86,訴,1776
【裁判日期】    890329
【裁判案由】    煙毒等
【裁判全文】
臺灣桃園地方法院刑事判決                        八十六年度訴字第一七七六號
    公  訴  人  臺灣桃園地方法院檢察署檢察官
    被      告  戊○○
    指定辯護人  本院公設辯護人  甲○○
右被告因肅清煙毒條例案件，經檢察官提起公訴（八十六年度偵字第一四一一三號、
第一四六三七號），及移送併辦（八十六年度偵字第一五五四四號、第一六六三七號
、八十七年度偵字第四二三三號、五一０四號、四八七０號），本院判決如左：
        主  文
戊○○連續帶兇器竊盜，處有期徒刑壹年貳月；又連續施用第一級毒品，免刑。扣
案之注射針筒伍支，沒收之；又連續施用第二級毒品，免刑。扣案之吸食器組、酒
精燈壹個及玻璃球壹支，均沒收。
        事  實
一、戊○○基於意圖為自己不法所有之概括犯意，連續於（一）於八十六年八月初某
    日，在桃園縣中壢市○○路二六一號劉文龍所經營之「中力音響電器城」內，趁
    劉文龍不注意之際，徒手竊取攝影機一台，得手後，以新台幣（下同）一萬二千
    元之代價，賣給不知情之丁○○，丁○○復轉賣予乙○○，嗣於八十六年八月廿
    六日下午四時許，乙○○持該攝影機至劉文龍店中保養，為劉文龍發覺，報警處
    理而查知上情。（二）、八十六年九月二十三日下午二時許，在桃園縣新屋鄉○○村○○○路三二二號前，徒手竊取葉榮清所有ＫＵ一二六一號自小客車一部，
    得手後供己使用，（三）、於八十六年十月一日上午九時三十分許，駕駛前開竊
    得之贓車，至桃園縣楊梅鎮○○路○段九一０號吳煌麟（起訴書誤載為吳煙麟）
    住處，侵入屋內（侵入住宅部分未據告訴），徒手竊取吳煌麟所有之普騰牌二十
    九吋電視機一臺、電視架一個，（四）、八十六年十月五日上午八時許，至桃園
    縣楊梅鎮○○路○段九二四巷二十七號何晉耀住處，侵入屋內（侵入住宅部分未
    據告訴），竊取何晉耀所有ＫＡ－０二三二號自用小客車鑰匙一把，再以該鑰匙
    竊走停放在上址屋外何晉耀所有之上開汽車，得手後供己使用，（五）、於八十
    六年十月十日上午九時五十分許，駕駛上開車牌ＫＡ－０二三二號汽車，至桃園
    縣新屋鄉○○路○段十三號謝美雲所經營之電器行（公訴人誤載係住處，而誤認
    侵入住宅部分未據告訴），見無人看守而竊取謝美雲所有之光碟機、擴大機、Ｃ
    Ｄ主機各一台、光碟片三張，（六）、八十六年十月十三日上午六時許，至桃園
    縣新屋鄉○○路二二０號謝煥住處，侵入屋內（侵入住宅部分未據告訴），竊取
    謝煥所有汽車鑰匙一把、遙控器一只，（七）、於八十六年十月十五日上午八時
    三十分許，至桃園縣新屋鄉○○路二０三號丙○○○住處，侵入屋內（侵入住宅
    部分未據告訴），以屋內客觀上具有危險性可做凶器之剪刀一把，剪斷丙○○○
    所有之電視遊樂器電源線（毀損部分未據告訴），並將之竊走，甫得手之際，即
    為丙○○○發現而將之奪回，戊○○見狀即駕駛ＫＡ－０二三二號自用小客車勿
    忙逃走，嗣於八十六年十月二十日二十一時四十分許，在桃園縣新屋鄉大坡村四
    鄰大坡十八號前，為警查獲，並循線至戊○○住處，起出前開竊得之贓物電視機
    一部，（八）、於八十六年十二月十五日二十時二十分許，騎乘車號ＫＧＥ－五
    ０二號機車（係於八十六年十二月十五日下午一時許，在平鎮市○○路、南平路
    口，向綽號阿春者借的，其是否另涉贓贓物罪，移由公訴人另行偵查），至桃園
    縣楊梅鎮○○路三二五號陳柏川所經營之青葉油漆行，將機車停放該葉油漆行門
    前，進入青葉油漆行內前段，趁該油漆行負責人陳柏川與友人陳庭照在店後半段
    聊天不注意之際，打開該油漆行收銀機，欲竊取陳柏川之金錢，因收銀機發出聲
    響，為陳柏川、陳庭照發覺，戊○○始未得逞，戊○○則趁隙逃逸，經陳柏川、
    陳庭照追趕，於桃園縣楊梅鎮○○路三０一號前，與前來處理之警員，合力捕獲
    ，並扣得前揭機車一部。
二、被告戊○○另基於概括犯意，自八十三年十二月間起至八十七年四月九日止，連
    續在桃園縣中壢市普仁里普仁十九之十一號其住處、中壢市○○路，以注射之方
    式，非法施用第一級毒品海洛因多次；又基於概概犯意，自八十六年六月間起至
    八十七年二月七日止，在其上開住處，非法施用第二級毒品安非他命多次，分別
    （一）於八十六年九月六日十五時許，在新竹縣新豐鄉福龍宮為警查獲，而採尿
    送驗，其尿液中有毒品陽性反應，而知上情，（二）於八十六年十月廿日二十一
    時四十分許，在桃園縣新屋鄉大坡村大坡村大坡十八號前為警查獲，並扣得其所
    有供施用海洛因之針筒四支、施用安非他命之吸食器一組及酒精燈一個，（三）
    於八十六年十一月五日十九時三十分許，至新竹縣警察局竹北分局探望涉案友人
    時，為警發現其手上之針孔，而採尿送驗，其尿液中有毒品陽性反應，而知上情
    ，（四）於八十七年二月七日下午十二時四十五許，在其中壢市普仁十九之十一
    住處，為警查獲，並扣得其所有供施用安非他命之吸食器二組、玻璃球一支，（
    五）於八十七年四月十日下午十二時五十分許，持其所有而供其施打第一級毒品
    海洛因之針筒一支自行前往中壢刑事組自白其施用上揭安非他命及海洛因之犯行
    。嗣由本院裁定送觀察勒戒，認有繼續施用毒品傾向，再裁定施以強制戒治，嗣
    經裁定停止戒治，停止期間於八十八年九月十五日期滿，未經撤銷，視為強制戒
    治期滿。
三、案經桃園縣警察局楊梅分局及新竹縣警察局竹北分局報請台灣桃園地方法院檢察
    署檢察官偵查起訴及移送併辦審理。
        理  由
一、竊盜部分：訊據被告戊○○除否認右揭事實欄一（四）及（五）之事實外，餘均
    供承不諱，並辯稱：事實欄一（四）及（五）之竊盜行為，並非其所為云云。惟
    查，被告右揭事實欄一（四）及（五）之竊盜事實，業據被告於警訊中供明在卷
    （詳見八十六年度偵字第一四一一三號第八頁），核與被害人何晉耀、謝美雲指
  述被竊情節相符，再參以被害人謝美雲於警訊中亦指稱：伊追出去時看見該ＫＡ
    －０二三二號自用小客車急速逃走等語（見同上偵查卷第十七頁）及被告於八十
    六年十月廿一日為警查獲時確其係駕駛該ＫＡ－０二三二號自用小客車無訛，足
    見右揭事實欄一（四）及（五）之竊盜犯行，確係其所為至為明確，被告空言否
    認，顯係卸責之詞，不足採信。又右揭事實欄一（一）至（三）及（六）至（八
    ）之事實，業據被告供承不諱，核與被害人劉文龍、葉榮清、吳煌麟、謝煥、洪
    志賢、丙○○○指述被害情節大致相符，其中右揭事實欄一（一）並經證人丁○○、徐煙政證述屬實，此外，並有贓物領據二紙及查詢車輛認可資料一紙附卷可
    證，被告自白核與事實，應堪採信。是以，被告之竊盜犯行，應堪認定。
二、施用第一、二級毒品部分：右揭事實，業經被告於偵審中供認不諱，且有其所有
    供施用毒品之器具針筒五支、吸食器三組、酒精燈一個、玻璃球一支暨法務部調
    局出具之尿液檢驗報告三紙及新竹縣衛生局出具之尿液檢驗報告二紙附卷可稽，
    被告自白核與事實相符，其施用第一、二級毒品之犯行，應堪認定。
三、被告行為後，毒品危害防制條例已於八十七年五月二十日公布，自同月二十二日
    起施行，以之與行為時之舊法即肅清煙毒條例及麻醉藥品管理條例比較結果，因
    新法即即毒品危害防制條例有免除其刑之規定，故以裁判時之新法即毒品危害防
    制條例之規定有利於被告，是就被告施用毒品安非他命及海洛因部分，自應適用
    該新法。
四、核被告就事實欄一（一）、（二）、（三）、（四）、（五）、（六）其所為，
    係犯刑法第刑法第三百二十條第一項之竊盜罪，就事實欄一（八）其所為，係犯
    刑法第三百二十條第三項、第一項之竊盜未遂罪，就事實欄一（七）其所為，係
    犯刑法第刑法第三百二十一條第一項第三款之帶兇器竊盜罪。就事實欄二之所
    為，係犯毒品危害防制條例第十條第一項之施用第一、二級毒品罪。其先後八次
    竊盜及多次施用海洛因、非法吸用安非他命之犯行，均係時間緊接，所犯構成要
    件相同，為連續犯，各應以一罪論，竊盜部分應從情節較重之帶兇器竊盜罪論
    處，並加重其刑，公訴人認被告之竊盜罪部分與加重強盜罪部分，係犯意各別，
    尚有未冾。被告非法持有海洛因及安非他命之低度行為，已為其進而施用之高度
    行為所吸收，均不復另論。又公訴人就被告所為事實欄一（六）之犯行，認係犯
    刑法第三百三十條之加重強盜罪乙節，無非以被告係為脫免逮捕，而當場以該自
    小客車衝撞丙○○○，幸經徐女閃避而未成傷云云，惟查，徐女於本院審理中證
    稱：被告當時將車停在伊門口，被告將東西還伊後，就出去開車，但被告似乎不
    知是如何開車，他的車子是橫放在伊門口，伊追著出去，問他是否另有拿伊其物
    品，他一緊張開車就不知要如何開，應不是要撞伊等語（見本院八十七年八月十
    四日訊問筆錄），且本件公訴人偵查中並未訊問徐女，僅係以警訊為唯一之論諭
    據，再參以被告若確有衝撞之意，以二人之距離如此相近，徐女豈能輕易閃避而
    未成傷？是以，徐女在本院之證述應堪採信，準此，被告就此部分之所為，係犯
    刑法第刑法第三百二十一條第一項第三款之帶兇器竊盜罪，公訴人認係犯刑法
    第三百三十條之加重強盜罪，尚有未冾，惟基本之事實相同，自應予以變更起訴
    法條。又被告事實欄一（一）（即八十六年偵字第一六六三七號）及（八）之竊
    盜犯行（即八十六年偵字第一六六三七號）及自八十六年十月廿日起至八十七年
    二月七日及四月九日止之施用安非他命及施用海洛因犯行（即八十六年偵字第一
    五五四四號、八十七年偵字第四二三三、五一０四號）部分，雖未據公訴人起訴
    ，惟與前開起訴有罪部分，各具有連續犯之關係，自亦在本院之審理範圍。又被
    告被告經本院裁定送觀察勒戒，認有繼續施用毒品傾向，再裁定施以強制戒治，
    嗣經裁定停止戒治，停止期間於八十八年九月十五日期滿，未經撤銷，視為強制
    戒治期滿，亦據本院調取台灣桃園地方法院檢察署八十八年度戒執護一字第一六
    二號查明屬實，就其施用第一、二級毒品部分，應依法為免刑之判決。就被告竊
    盜部分，爰審酌被告犯罪動機、其所受之精神剌激、手段、次數、犯罪後之態度
    及被告有器質性精神病方面之疾病等一切情狀，量處如主文所示之刑，以資懲儆
    。
五、扣案之注射針筒伍支及吸食器組、酒精燈壹個、玻璃球壹支，均其所有，分供
    其施用海洛因及安非他命之用，爰分別於各該項下予以沒收之。至扣案（於八十
    六年偵字第一六六三七號卷內）之鑰匙一支，無法證明係被告所有，爰不為沒收
    之諭知。
六、至移送併辦（即八十六年偵字第一六六三七號）意旨另以：被告戊○○於八十六
    年十一月十一日七時十五分許，在中壢市○○街四十六號前，竊取洪忠賢所有車
    牌ＫＧＥ－五０二號機車一部，供己騎用乙節，訊據被告戊○○堅決否認有竊取
    該機車之犯行，自警訊至本院審理中均堅稱係一名綽號「阿春」者借的，況被告
    持有該機車，其原因除竊取外，尚有收受或拾取等原因，且被告於遭查獲之際，
    即已供述該機車係借來的等語，且被害人又未指認確係被告戊○○所竊取等情，
    此部分被告戊○○之竊盜犯行，應屬不能證明，本院自無從併辦審理，至其是否
    另有贓物罪，應由公訴人另行偵辦。
據上論斷，應依刑事訴訟法第二百九十九條第一項前段、但書、第三百條，毒品危害
防制條例第十條第一項、第二項、第二十二條第二項、第三十五條第三款，刑法第十
一條前段、第二條第一項前段、但書、第五十六條、第三百二十一條第一項第三款、
第三十八條第一項第二款、第三十九條，判決如主文。
本案經檢察官張春暉到庭執行職務。
中        華        民        國    八十九    年    三    月  廿九    日
                              臺灣桃園地方法院刑事第二庭
                                          法  官  吳  進  發
右正本證明與原本無異。
如不服本判決，應於判決送達後十日內向本院提出上訴狀( 應附繕本 )，上訴於
臺灣高等法院。
      書記官  陳  靜  娟
中        華        民        國    八十九    年    三    月  三十一  日
刑法第三百二十一條
犯竊盜罪而有左列情形之一者，處六月以上五年以下有期徒刑：
一、於夜間侵入住宅或有人居住之建築物、船艦或隱匿其內而犯之者。
二、毀越門扇、牆垣或其他安全設備而犯之者。
三、攜帶兇器而犯之者。
四、結夥三人以上而犯之者。
五、乘火災、水災或其他災害之際而犯之者。
六、在車站或埠頭而犯之者。
前項之未遂犯罰之。
毒品危害防制條例第十條
施用第一級毒品者，處六月以上五年以下有期徒刑。
施用第二級毒品者，處三年以下有期徒刑。


司法院資訊處製作；財團法人民間司法改革基金會備份。
